【裁判字號】    98,易,505
【裁判日期】    980629
【裁判案由】    竊盜
【裁判全文】
臺灣屏東地方法院刑事判決               98年度易字第505號
公  訴  人  臺灣屏東地方法院檢察署檢察官
被      告  甲○○
            乙○○
上列被告因竊盜案件，經檢察官提起公訴（98年度偵字第3806號
），被告於本院準備程序中，就被訴事實為有罪陳述，經本院告
知簡式審判程序之旨，並聽取當事人意見後，本院合議庭裁定由
受命法官獨任依簡式審判程序審理，判決如下：
    主  文
甲○○犯如附表一所示之罪，各處如附表一所示之刑。應執行有
期徒刑壹年陸月，扣案如附表二所示之物均沒收。
乙○○犯如附表一所示之罪，各處如附表一所示之刑。應執行有
期徒刑壹年貳月，扣案如附表二所示之物均沒收。
    事  實
一、甲○○前於民國91年間，因竊盜案件，經本院以91年度易字
    第1383號判處有期徒刑10月確定，並於94年2 月5 日執行完
    畢。詎其仍不知悔改，竟與乙○○共同基於意圖為自己不法
    所有之竊盜犯意聯絡，分別於附表一所示之時間、地點，以
    各該附表一所示之方法而為竊盜犯行。嗣於98年5 月18日3
    時許，為巡邏員警行經屏東縣內埔鄉埤頭巷附近，發覺甲○
    ○與乙○○於深夜滿載整車檳榔，形跡顯有可疑，進而上前
    盤查詢問，始循線查獲。
二、案經屏東縣政府警察局移送臺灣屏東地方法院檢察署檢察官
    偵查起訴。
    理  由
一、本件被告甲○○、乙○○所犯均係死刑、無期徒刑或最輕本
    刑為3 年以上有期徒刑以外之罪，亦非屬臺灣高等法院管轄
    第一審之案件，其等於準備程序中就被訴事實為有罪陳述，
    經本院告知簡式審判程序之旨，並聽取當事人意見後，本院
    合議庭依刑事訴訟法第273 條之1 第1 項為裁定，由受命法
    官獨任進行簡式審判程序。又簡式審判程序之證據調查，依
    刑事訴訟法第273 條之2 規定，不受同法第159 條第1 項審
    判外陳述排除之限制；再被告2 人對於卷內各項證據亦不爭
    執證據能力，復無事證顯示有何違法取得或類此瑕疵之情，
    故卷內所列各項證據，自均有證據能力，合先敘明。
二、上揭犯罪事實，業據被告2 人皆坦承不諱，核與證人即被害
    人戊○○、丁○○、丙○○證述失竊情節均大致相符（見警
    卷第38、43、48頁），復有贓物認領保管單3 紙、失竊現場
    與查獲本案之採證照片共32張附卷為憑（見警卷第42、47、
    52、63-78 頁），以及如附表二所示被告2 人之行竊工具扣
    案可證。是認被告2 人之自白與事實相符，堪予採信。從而
    本件罪證明確，被告2 人所為犯行洵足認定，應依法論科。
三、按刑法第321 條第1 項第3 款之攜帶兇器竊盜罪，係以行為
    人攜帶兇器竊盜為其加重條件，此所謂兇器，並無種類限制
    ，凡客觀上足對人之生命、身體、安全構成威脅，具有危險
    性之器物均屬之，且祇須行竊時攜帶此種具有危險性之兇器
    為已足，並不以攜帶之初有行兇意圖為必要（最高法院79年
    台上字第5253號判例意旨參照）。本件被告2 人為竊盜犯行
    時攜用如附表二編號1-4 所示之物，皆係質地堅硬之金屬物
    品，持之揮舞足對人之生命、身體、安全構成威脅，在客觀
    上顯然具有危險性，屬兇器無疑。次按刑法第321 條第1 項
    第2 款之規定將「門扇」、「牆垣」、「其他安全設備」並
    列，所謂「門扇」應專指門戶，即分隔住宅或建築物內外之
    出入口大門而言，所謂「牆垣」係指用土磚作成之性質者，
    所謂「其他安全設備」，指門扇、牆垣以外，依社會通常觀
    念足認為防盜之一切設備者（最高法院25年上字第4168號、
    45年台上字第210 號判例意旨參照）。本件被告2 人行竊時
    破壞之門鎖鐵鍊、鐵網圍籬，均具防閑作用，依社會通常之
    觀念自屬「安全設備」無誤；復按刑法第321 條第1 項第2
    款已將「毀越」門扇、牆垣或其他安全設備作為竊盜之加重
    處罰要件，該毀損行為已結合於所犯加重竊盜之罪質中，無
    更行構成毀損罪之理（最高法院27年上字第1887號判例、最
    高法院82年4 月13日82年度第2 次刑事庭會議 (二)決 議意
    旨參照），從而被告2 人破壞門鎖鐵鍊、鐵網圍籬以侵入行
    竊，無庸另以毀損罪論處。
四、核被告2 人所為，均係犯刑法第321 條第1 項第2 款、第3
    款之加重竊盜罪。其等有犯意聯絡與行為分擔，皆為共同正
    犯。另按多次之竊行，應以被竊標的在客觀上可視為同一監
    督權範圍，且各盜取行為之獨立性極為薄弱，依一般社會健
    全觀念，在時間差距上難以強行分開，始評價成立接續犯（
    臺灣高等法院臺中分院96年度上易字第2013號判決亦同此認
    定）。查被告2 人所為3 次竊盜行為，雖係時間密接，惟各
    該被竊財物所有權乃歸屬不同被害人、各分佈在俱有門鎖鐵
    鍊、鐵網圍籬等安全設備區隔之不同檳榔園中，是案發地點
    顯非同一監督權範圍，其等逐一竊取各被害人財物之行為，
    自屬獨立可分，當係各別犯意、不同行為下所犯，即應予分
    論併罰，尚無從以接續一行為論斷。又被告甲○○有如事實
    欄所載犯罪科刑執行情形，有其前案紀錄表、刑案資料查註
    紀錄表各1 份可考，其於徒刑執行完畢後，5 年內故意再犯
    本件有期徒刑以上之罪，為累犯，應依刑法第47條第1 項加
    重其刑。
五、爰審酌被告甲○○早於72年間起，即有多次竊盜前科，屢經
    判刑、執行，而被告乙○○亦於74年間有1 次竊盜前科，有
    前案紀錄表各1 份足稽，是其等素行均屬不佳，復未因經歷
    刑事司法程序而記取教訓，詎再度犯下本案，確應責難；另
    被告2 人均正值青壯，非無謀生能力，僅因需用金錢，即起
    意竊取他人財物欲變賣花用，而不思以正當手段賺取所需，
    犯罪動機可議；又其等所為竊案，乃以破壞門鎖鐵鍊、鐵網
    圍籬之方式所為，不僅造成他人錢財損失，更增添事後修繕
    之勞費，犯罪結果之影響確實不低；惟念及被告2 人於本件
    偵審程序中始終坦然面對司法，供承犯行不諱，犯後態度非
    劣，暨盜贓物於案發後業由各被害人予以領回等一切情狀，
    分別量處如主文所示之刑，並依法定應執行刑，以示懲儆。
六、末按共同正犯因相互間利用他人之行為，以遂行其等犯意之
    實現，本於責任共同之原則，對於共犯自均應為沒收之諭知
    （最高法院91年度台上字第5583號、89年度台上字第6946號
    判決意旨參照）。查扣案如附表二所示之物，被告2 人俱承
    分係其等所有，乃攜之以供現場行竊時所需（見警卷第5-6
    、25-26 頁，本院98年6 月15日審判筆錄第4 頁），是該等
    扣案物自屬被告2 人實行本件竊案所用或預備使用之物，爰
    依刑法第38條第1 項第2款均宣告沒收。
據上論斷，應依刑事訴訟法第273 條之1 第1 項、第299 條第1
項前段，刑法第28條、第321 條第1 項第2 款、第3 款、第47條
第1 項、第51條第5款、第38條第1 項第2 款，判決如主文。
本案經檢察官陳啟能到庭執行職務
中    華    民    國    98    年     6    月    29    日
                      刑事第四庭  法  官  江振源
以上正本證明與原本無異
如不服本判決，應於判決送達後10日內向本院提出上訴書狀（應
附繕本），其未敘述上訴理由者，應於上訴期間屆滿後20日內補
提理由書狀於本院，上訴於臺灣高等法院高雄分院。
中    華    民    國    98    年     6    月    30    日
                                  書記官  潘豐益
附錄本判決論罪科刑法條：
刑法第321 條
犯竊盜罪而有左列情形之一者，處六月以上、五年以下有期徒刑
：
一、於夜間侵入住宅或有人居住之建築物、船艦或隱匿其內而犯
    之者。
二、毀越門扇、牆垣或其他安全設備而犯之者。
三、攜帶兇器而犯之者。
四、結夥三人以上而犯之者。
五、乘火災、水災或其他災害之際而犯之者。
六、在車站或埠頭而犯之者。
前項之未遂犯罰之。
附表一：
┌─┬────┬────────────┬──────────────┐
│編│犯罪時間│犯罪方式                │論罪科刑                    │
│號│、地點  │                        │                            │
├─┼────┼────────────┼──────────────┤
│1 │於98年5 │甲○○、乙○○攜帶如附表│甲○○共同犯刑法第三百二十一│
│  │月17日22│二所示之物（其中編號1-4 │條第一項第二、三款之竊盜罪，│
│  │時許，在│所示工具客觀上足對人之生│累犯，處有期徒刑捌月，扣案如│
│  │屏東縣潮│命、身體、安全構成威脅，│附表二所示之物均沒收。      │
│  │州鎮五魁│具有危險性），進而以附表│乙○○共同犯刑法第三百二十一│
│  │段377 地│二編號4 所示工具破壞位在│條第一項第二、三款之竊盜罪，│
│  │號。    │該處戊○○所有檳榔園之鐵│處有期徒刑柒月，扣案如附表二│
│  │        │網圍籬，繼之侵入園內竊取│所示之物均沒收。            │
│  │        │檳榔107 穹得逞。        │                            │
├─┼────┼────────────┼──────────────┤
│2 │於98年5 │甲○○、乙○○攜帶如附表│甲○○共同犯刑法第三百二十一│
│  │月18日1 │二所示之物（其中編號1-4 │條第一項第二、三款之竊盜罪，│
│  │時許，在│所示工具客觀上足對人之生│累犯，處有期徒刑柒月，扣案如│
│  │屏東縣潮│命、身體、安全構成威脅，│附表二所示之物均沒收。      │
│  │州鎮五魁│具有危險性），進而以附表│乙○○共同犯刑法第三百二十一│
│  │段375 之│二編號4 所示工具破壞位在│條第一項第二、三款之竊盜罪，│
│  │1地 號。│該處丁○○所有檳榔園之鐵│處有期徒刑陸月，扣案如附表二│
│  │        │網圍籬，繼之侵入園內竊取│所示之物均沒收。            │
│  │        │檳榔25穹得逞。          │                            │
├─┼────┼────────────┼──────────────┤
│3 │於98年5 │甲○○、乙○○攜帶如附表│甲○○共同犯刑法第三百二十一│
│  │月18日2 │二所示之物（其中編號1-4 │條第一項第二、三款之竊盜罪，│
│  │時許，在│所示工具客觀上足對人之生│累犯，處有期徒刑柒月，扣案如│
│  │屏東縣潮│命、身體、安全構成威脅，│附表二所示之物均沒收。      │
│  │州鎮五魁│具有危險性），進而以附表│乙○○共同犯刑法第三百二十一│
│  │段375 地│二編號4 所示工具破壞位在│條第一項第二、三款之竊盜罪，│
│  │號。    │該處丙○○所有檳榔園之門│處有期徒刑陸月，扣案如附表二│
│  │        │鎖鐵鍊，繼之侵入園內竊取│所示之物均沒收。            │
│  │        │檳榔20穹得逞。          │                            │
└─┴────┴────────────┴──────────────┘
附表二：
┌───┬─────┬───┬─────┬──────────────┐
│編號  │扣案物    │數量  │所有人    │備註                        │
├───┼─────┼───┼─────┼──────────────┤
│1     │檳榔刀    │1支   │甲○○    │警卷第56頁、偵卷第18頁      │
├───┼─────┼───┼─────┼──────────────┤
│2     │伸縮桿    │1支   │甲○○    │警卷第56頁、偵卷第18頁      │
├───┼─────┼───┼─────┼──────────────┤
│3     │士林刀    │1支   │甲○○    │警卷第56頁、偵卷第18頁      │
├───┼─────┼───┼─────┼──────────────┤
│4     │油壓剪    │1支   │甲○○    │警卷第56頁、偵卷第18頁      │
├───┼─────┼───┼─────┼──────────────┤
│5     │膠帶      │2捆   │甲○○    │警卷第56頁、偵卷第18頁      │
├───┼─────┼───┼─────┼──────────────┤
│6     │童軍繩    │5捆   │甲○○    │警卷第56頁、偵卷第18頁      │
├───┼─────┼───┼─────┼──────────────┤
│7     │圓袋      │5個   │乙○○    │警卷第61頁、偵卷第18頁      │
└───┴─────┴───┴─────┴──────────────┘


司法院資訊處製作；財團法人民間司法改革基金會備份。
